臺灣彰化地方法院刑事判決
110年度易字第503號
公  訴  人  臺灣彰化地方檢察署檢察官
被      告  曹雋瑀




上列被告因加重竊盜案件，經檢察官提起公訴（110年度偵字第5
754號），本院判決如下：
    主  文
曹雋瑀犯攜帶兇器毀越門窗竊盜罪，累犯，處有期徒刑捌月。
    事  實
一、曹雋瑀意圖為自己不法所有而基於加重竊盜犯意，於民國11
    0年4月12日凌晨4時3分許，騎乘其父親曹建利名下之車牌號
    碼000-000號普通重型機車（下稱甲車），行經彰化縣○○市○
    ○路0段000巷00號內政部營建署下水道工程處中區分處第一
    工務所無人看守之辦公區域時，先隨手撿拾客觀上足以對人
    之生命、身體構成威脅而可供兇器使用之鐵製棍棒撬開辦公
    處所（下稱Ａ建物）廁所鋁窗，再以石頭分別砸破該窗戶及
    會議檔案室（下稱Ｂ建物）側門玻璃（毀損部分未據告訴，
    上述鐵製棍棒及石頭均未扣案）後，攀爬踰越前揭遭毀損之
    門窗接續進入Ａ、Ｂ建物內，繼而在工務所辦公室翻動辦公桌
    抽屜，以徒手竊得塑膠袋1個、文具盒1盒（內有便利貼膠台
    2個、藍色盒裝茶葉1盒等物）、讀卡機1台及打火機1盒（內
    有50只）等物置入該塑膠袋而既遂。嗣因曹雋瑀欲離開現場
    時觸動警報器而發出聲響，乃將裝有上述竊得物品之塑膠袋
    棄置在工務所內辦公桌上逃離現場，而工務所員工張辰郡接
    獲保全通知趕抵工務所時，發現上述遭棄置之塑膠袋（內容
    物嗣均已由張辰郡領回）而報警處理，經警調閱周遭監視器
    畫面後循線查悉上情。
二、案經內政部營建署下水道工程處中區分處第一工務所委請張
    辰郡訴由彰化縣警察局員林分局報請臺灣彰化地方檢察署檢
    察官偵查起訴。　　
    理  由
壹、程序方面
    被告以外之人於審判外之陳述，雖不符前4 條之規定，而經
    當事人於審判程序同意作為證據，法院審酌該言詞陳述或書
    面陳述作成時之情況，認為適當者，亦得為證據，刑事訴訟
    法第159 條之5 第1 項定有明文。查本判決作為認定被告曹
    雋瑀犯罪之相關審判外陳述，於本院審判程序時檢察官及被
    告均同意作為證據（易字卷第98頁），本院並已依法踐行調
    查證據程序，另審酌此等證據資料作成時並無違法不當之瑕
    疵，亦無其他依法應排除證據能力之情形，乃認以之作為證
    據要屬適當，均得採為本件認定事實之依據。
貳、實體方面
一、認定事實所憑之證據及理由：
  ㈠上開犯罪事實，業據告訴代理人張辰郡於警詢時指述明確（
    警卷第9至11頁），並經證人蘇克瑜（被告友人）、游財嘉
    （案發處所里長）各於警詢時證述不知情之蘇克瑜事後有前
    往現場將被告停放該處之甲車駛回之事實綦詳（警卷第13至
    15、17至18頁），此外尚有彰化縣警察局員林分局莒光派出
    所員警110年4月13日職務報告（警卷第1頁）、遭竊地點現
    場照片暨附近監視器影像截圖（警卷第23至25、27至29、34
    至37頁）、蘇克瑜移置甲車之蒐證影片截圖（警卷第31至33
    頁）、甲車之車輛詳細資料報表（警卷第41頁）、彰化縣警
    察局員林分局刑案現場勘察報告暨勘察照片（偵卷第65至81
    頁）、贓物認領保管單（易字卷第75頁）及本院110年9月22
    日公務電話紀錄（易字卷第85頁）存卷可參，復據被告於本
    院審理時坦認不諱，足認其之任意性自白核與事實相符，可
    堪採為認定事實之依據。
　㈡刑法第321 條第1 項第3 款之攜帶兇器竊盜罪，係以行為人
    攜帶兇器竊盜為其加重條件，此所謂兇器，其種類並無限制
    ，凡客觀上足對人之生命、身體、安全構成威脅，具有危險
    性之兇器均屬之，且祇須行竊時攜帶此種具有危險性之兇器
    為已足，並不以攜帶之初有行兇之意圖為必要（最高法院79
    年台上字第5253號判決足資參照）。且竊盜時所攜帶兇器並
    不以被告所有及攜帶至現場為限，縱令係被告於行竊現場取
    用之物，而在客觀上可供兇器使用，仍該當攜帶兇器要件。
    查案發之際被告係使用上開辦公區域現場之鐵製棍棒將Ａ建
    物廁所鋁窗撬開一節，業經審認如前，而該鐵製棍棒案發後
    雖未扣案，被告並稱已忘記其長度為何等語在案（易字卷第
    91頁），然審諸鋁窗係金屬材質，並供作防閑用途，要非一
    般人力所得輕易撬開，則該棍棒既可將現場鋁窗撬開相當角
    度，顯見應屬質地堅硬之物，客觀上可認對人之生命、身體
    、安全構成威脅而具有危險性，自屬刑法第321 條第1 項第
    3 款所定「兇器」無訛，是公訴意旨漏未論及此加重要件，
    應予指明。
　㈢再者，刑法第321 條第1 項第2 款所稱之「毀越」，指毀壞
    與踰越二種情形，所謂「毀」係指毀壞，而所謂「越」則指
    越入、超越或踰越而言，祇要毀壞、踰越或超越門窗、安全
    設備之行為使該門窗、安全設備喪失防閑作用，即該當於前
    揭規定之要件。查案發時被告持鐵製棍棒撬開Ａ建物廁所鋁
    窗，再以石頭分別砸破該窗戶及Ｂ建物側門玻璃後，攀爬踰
    越前揭遭毀損之門窗接續進入Ａ、Ｂ建物竊取財物乙節，同經
    認定如前，自已該當該款次所稱「毀壞」及「踰越」門窗之
    構成要件。故起訴書「證據並所犯法條」欄雖僅記載「踰越
    」之態樣，然犯罪事實欄既已敘明其毀損鋁窗及玻璃之事實
    ，且二者屬於同一款次，本院自得併予審究。
  ㈣至於刑法第321 條第1 項第1 款將「侵入住宅或有人居住之
    建築物」列為加重構成要件，其規範目的在於此際行為人之
    竊盜行為已同時妨害財產所有（持有）人之住居安全法益，
    故適用本款之前提係須同時有住居安寧遭侵害之虞。而查本
    件案發處所並非一般民宅，而係作為辦公處所及存放檔案資
    料之用，加以案發之際時值凌晨，並非該工務所配置人員之
    上班時間，亦未派駐警衛或所內人員看守居住在內一節，業
    有前引之公務電話紀錄存卷為憑，則被告侵入並竊取其內物
    品之行為即無侵害住居安寧之疑慮，自不該當第1款之加重
    要件。故起訴書「證據並所犯法條」欄雖認亦符合此款加重
    事由，然犯罪事實欄部分既已記載案發時「無人看守」等語
    ，公訴檢察官亦於準備程序時當庭更正為僅有第2款之加重
    要件（易字卷第90至91頁準備程序筆錄參照），本院自得依
    更正後之內容加以審理，附此敘明。
　㈤綜上所述，本案事證明確，被告犯行洵堪認定，應依法論科
    。 　
二、論罪科刑：
  ㈠核被告所為，係犯刑法第321 條第1 項第2 、3 款攜帶兇器
    毀越門窗竊盜罪。又刑法第321 條第1 項所列各款為竊盜之
    加重條件，如犯竊盜罪兼具數款加重情形時，因竊盜行為祇
    有一個，仍祇成立一罪，不能認為法律競合或犯罪競合（最
    高法院69年台上字第3945號判決意旨參照）。故公訴意旨漏
    未論處同條項第3 款「攜帶兇器」要件一節容有未恰，業如
    前述，然此仍屬同一竊盜行為範疇，亦祇成立一罪，並無犯
    罪事實擴張之情形，自無須依刑事訴訟法第300 條規定變更
    起訴法條，附此敘明。
　㈡又被告前因施用毒品案件，經法院分別判處罪刑後，經臺灣
    高等法院臺中分院以108年度聲字第402號裁定應執行有期徒
    刑1年6月確定，於109年5月25日縮短刑期假釋出監併付保護
    管束，嗣於109年7月17日保護管束期滿假釋未經撤銷視為執
    行完畢乙節，有臺灣高等法院被告前案紀錄表在卷可佐，是
    其前受有期徒刑執行完畢後，5 年內故意再犯本件有期徒刑
    以上之罪，為累犯，應依刑法第47條第1 項規定加重最高本
    刑；而就最低本刑加重部分，則審酌上述前案與本案之罪名
    、罪質及侵害法益雖屬不同，然均屬故意犯罪，且毒品案件
    與財產犯罪常具有相當關連性，加以被告於前案執行完畢後
    未及一年即再度違犯本件，顯見被告對於刑罰之反應力薄弱
    ，並無司法院大法官釋字第775 號解釋所示罪刑不相當之情
    形（最高法院108 年度台上字第338號判決意旨參照），亦
    應依該規定同予加重。
  ㈢本院審酌被告不思以正當方式謀取生活上所需，竟為貪圖不
    法利益任意侵入他人辦公處所竊取財物，且其在本件案發前
    亦曾有竊盜、詐欺等財產犯罪經法院論罪科刑之紀錄，有前
    揭前案紀錄表可佐，竟不思悔悟再度違犯本件，實屬不該；
    加以本案犯罪手段包含「攜帶兇器」及「毀越門窗」2 項加
    重構成要件，所為犯行之罪質較諸單純1 款加重事由者為重
    ，並致使告訴人單位須支出費用修復受損之門窗設備；惟念
    其犯後始終坦承犯行，尚非全無悔意，復參酌本件所竊取財
    物之價值非鉅，案發後亦已發還交由告訴代理人領回一節，
    業如前述，犯罪所生危害已有減輕；兼衡被告自陳高中肄業
    、入所執行強制戒治前從事人力仲介工作並與父母同住、未
    婚無子、經濟狀況勉持、身體無重大疾病（易字卷第99頁）
    等具體行為人責任基礎之一切情狀，量處如主文所示之刑，
    以資懲儆。
三、沒收部分：　　
　㈠被告實行本件加重竊盜犯行所竊得如事實欄所載物品核屬其
    之犯罪所得，然如前所述案發後既已合法發還由告訴代理人
    領回，依刑法第38條之1 第5 項規定自不予宣告沒收。　
　㈡次者，被告案發時持以撬開鋁窗及敲破玻璃之鐵製棍棒及石
    頭在案發後未據扣案，並據其陳稱係在現場拿取等語在案（
    警卷第5頁、易字卷第91頁），此外復無其他證據足認確係
    被告所有之物，爰不予宣告沒收。
據上論斷，應依刑事訴訟法第299 條第1 項前段，判決如主文。
本案經檢察官賴志盛提起公訴，檢察官陳昭蓉到庭執行職務。  
中　　華　　民　　國　　110 　年　　9 　　月　　29　　日
                  刑事第二庭  法  官  陳薏伩
以上正本證明與原本無異。　　　　　　　　　
如不服本判決應於收受判決後20日內向本院提出上訴書狀，並應
敘述具體理由。其未敘述上訴理由者，應於上訴期間屆滿後20日
內向本院補提理由書（均須按他造當事人之人數附繕本） 「切
勿逕送上級法院」。
告訴人或被害人對於判決如有不服具備理由請求檢察官上訴者，
其上訴期間之計算係以檢察官收受判決正本之日期為準。
中　　華　　民　　國　　110 　年　　9 　　月　　29　　日
                              書記官　林曉汾
附錄本案論罪科刑法條：
中華民國刑法第321條第1項第2、3款
犯前條第1 項、第2 項之罪而有下列情形之一者，處6 月以上5
年以下有期徒刑，得併科50萬元以下罰金：
二、毀越門窗、牆垣或其他安全設備而犯之。
三、攜帶兇器而犯之。